【裁判字號】    95,再,74
【裁判日期】    951121
【裁判案由】    國家賠償
【裁判全文】
臺北高等行政法院裁定
                                        95年度再字第74號
聲  請  人  甲○○
相  對  人  臺北縣政府
代  表  人  乙○○（縣長）
上列當事人間因國家賠償事件，聲請人對最高行政法院中華民國
94年11月10日94年度裁字第2413號裁定，聲請再審，本院裁定如
下：
    主  文
本件移送最高行政法院。
    理  由
一、按「再審之訴專屬為判決之原行政法院管轄。…對於最高行
    政法院之判決，本於第273條第 1項第9款至第14款事由聲明
    不服者，雖有前二項之情形，仍專屬原高等行政法院管轄。
    」、「有左列各款情形之一者，得以再審之訴對於確定終局
    判決聲明不服。但當事人已依上訴主張其事由或知其事由而
    不為主張者，不在此限：…十四、原判決就足以影響於判決
    之重要證物漏未斟酌者。」、 「裁定已經確定，而有第273
    條之情形者，得準用本編之規定，聲請再審。」、「民事訴
    訟法…第28條…之規定，於本節準用之。」行政訴訟法第27
    5條第1項、第3項、第273條第1項第14款、第283條、第18條
    分別定有明文。又按「訴訟之全部或一部，法院認為無管轄
    權者，依原告聲請或依職權以裁定移送於其管轄法院。」民
    事訴訟法第28條第 1項亦有明文。另按「…又當事人向最高
    行政法院提起上訴，是否合法，係屬最高行政法院應依職權
    調查裁判之事項，聲請人對最高行政法院以其上訴為不合法
    而駁回之裁定，以發見未經斟酌之證物為由聲請再審，依行
    政訴訟法第283條準用同法第275條第 1項之規定，專屬最高
    行政法院管轄，不在同條第 3項規定之列。…」業經最高行
    政法院95年8月份庭長法官聯席會議決議在案。
二、本件當事人間前因國家賠償事件，經本院於民國（以下同）
    92年7 月30日以91年度訴字第2239號裁定駁回原告之訴，經
    聲請人提起抗告，為最高行政法院於93年11月25日以93年度
    裁字第1493號裁定駁回抗告確定在案。聲請人仍表不服，向
    最高行政法院聲請再審，經最高行政法院於94年11月10日以
    94年度裁字第2413號裁定駁回再審之聲請確定在案。聲請人
    猶表不服，對該確定之最高行政法院94年度裁字第2413號裁
    定，依行政訴訟法第273條第 1項第13款、第14款、第274條
    規定，向最高行政法院聲請再審。案經最高行政法院於95年
    5月25日以95年度裁字第1091號裁定移送本院。 惟依上揭法
    條規定及最高行政法院95年 8月份庭長法官聯席會議決議，
    本件專屬最高行政法院管轄，爰依職權將本件移送於有管轄
    權之最高行政法院。
三、依行政訴訟法第275條第1項、第283條、第18條， 民事訴訟
    法第28條第1項裁定如主文。
中    華    民    國    95    年    11    月    21    日
                  第六庭審判長法  官  吳慧娟
                              法  官  曹瑞卿
                              法  官  陳鴻斌
上為正本係照原本作成。
如不服本裁定，應於送達後10日內向本院提出抗告狀（須按他造
人數附繕本）。
中    華    民    國    95    年    11    月    21    日
                              書記官  林苑珍


司法院資訊處製作；財團法人民間司法改革基金會備份。
